臺灣臺北地方法院小額民事判決
111年度勞小字第93號
原      告  粘梅鈴  

訴訟代理人  葉力豪律師（法扶律師）
被      告  英國首都股份有限公司

法定代理人  張孟婷  

訴訟代理人  施佳鑽律師
上列當事人間請求給付資遣費等事件，本院於民國111年9月28日
言詞辯論終結，判決如下：
    主  文
一、原告之訴駁回。
二、訴訟費用新臺幣1,000元由原告負擔。
    事實及理由
壹、程序部分：
　　原告原起訴請求被告給付資遣費、預告期間工資及國定假日
    加班費共新臺幣（下同）3萬1,034元，嗣本於同一主張兩造
    間勞動關係基礎事實追加請求在職期間代墊費用，擴張聲明
    請求金額為3萬5,050元，核符民事訴訟法第436條之23條準
    用第436條第2項、第255條第1項第2款、第3款規定，應予准
    許。　
貳、實體部分：
一、原告主張：
　㈠原告於民國110年4月7日起受僱於被告，擔任業務，月薪4萬2,000元。嗣被告於110年11月30日以勞動基準法（下稱勞基法）第11條第2款虧損或業務緊縮為由終止勞動契約，即應給付資遣費1萬4,234元、預告期間工資1萬4,000元。又原告於110年9月21日（中秋節）於英國出差工作，被告亦應給付國定假日加班費1,400元。再原告於110年9月10日至同年月11日出差時為被告代墊住宿費5,416元，被告無法律上原因受有免付住宿費利益，亦應如數返還。爰依勞工退休金條例第12條第1項、勞基法第16條第1項、第3項、第39條、民法第179條提起本件訴訟等語。
　㈡並聲明：被告應給付原告3萬5,050元，及自民事準備書狀繕
    本送達翌日起至清償日止，按週年利率5％計算之利息。
二、被告辯以：
　㈠因原告違反勞動契約或工作規則情節重大，被告於110年11月
    30日向原告表示欲終止契約，嗣經兩造協商而於110年12月1
    日達成協議，由被告依勞基法第11條第2款規定終止勞動契
    約，原告則同意拋棄資遣費及預告期間工資請求，則原告應
    受該協議拘束；縱未達成協議，原告已另於111年1月12日單
    方書面通知拋棄該等權利，而無從再請求被告給付。又原告
    於110年9月21日係於英國出差，並經兩造合意調整該日配合
    出差地上班，另於當地國定假日（該日為我國上班日）休假
    ，故無於國定假日加班情事。原告出差期間均已由被告安排
    住宿並負擔住宿費，原告未依被告安排地點入住而另支出費
    用，純屬其私人行為，被告未獲有何不當利益等語。
　㈡並聲明：⒈原告之訴駁回。⒉願供擔保請准宣告免為假執行。
三、不爭執事項（見本院卷第172頁，並依判決格式調整文字及
    順序）：
  ㈠原告於110年4月7日起受僱於被告，擔任業務，月薪4萬2,000
    元。
　㈡被告於110年11月30日開立記載離職事由為勞基法第11條第2
    款之離職證明書予原告。
　㈢被告並未給付資遣費、預告期間工資。
　㈣如被告應給付資遣費、預告期間工資、110年9月21日加班費
    ，計算結果各為1萬4,234元、1萬4,000元、1,400元。　
四、本院之判斷：　　
　㈠資遣費、預告期間工資部分：
　⒈按權利之拋棄，為無相對人之意思表示，於表意人為表示完
    成時即發生效力（最高法院108年度台上字第1727號判決意
    旨參照），該單方意思表示，為一單獨行為，僅須拋棄權利
    人將拋棄權利之意思表示令相對人知悉，縱未經相對人同意
    ，亦當然發生權利滅失之效果。
　⒉查被告首抗辯兩造於110年12月1日達成協議，由被告依勞基
    法第11條第2款規定終止勞動契約，原告則同意拋棄資遣費
    及預告期間工資請求云云，為原告所否認，而觀諸兩造於同
    日簽立之保密協議書，僅約定就商議離職事宜應為保密，而
    無被告前稱情節之相關記載（見本院卷第165頁），復未據
    被告進一步提出其他事證，是此部分所辯，尚無可採。又查
    原告於111年1月12日先寄發電子郵件向被告請求預告期間工
    資及資遣費，經被告員工回復將函知臺北市政府勞動局（下
    稱北市勞動局）本件應係開除而非資遣後，原告再寄發電子
    郵件表示：「我不會再跟你要資遣費和預告薪資了」等語，
    有電子郵件在卷可佐（見本院卷第185頁），即已明確拋棄
    該等債權，是被告抗辯原告對被告縱有資遣費、預告期間工
    資債權可得行使，亦因該拋棄行為而使權利歸於消滅，不得
    再行請求被告給付等節，洵屬有據。
　⒊又按因被詐欺或被脅迫而為意思表示者，表意人得撤銷其意
    思表示，民法第92條第1項前段定有明文。所謂因被詐欺而
    為意思表示者，係指對於表意人意思形成過程屬於重要而有
    影響之不真實事實，表示其為真實，而使他人陷於錯誤、加
    深錯誤或保持錯誤者而言。該不真實之事實是否重要而有影
    響意思之形成，應以該事實與表意人自由形成意思之過程有
    無因果關係為斷（最高法院103年度台上字第1384號判決意
    旨參照）。又當事人主張其意思表示係因被詐欺或脅迫而為
    之者，應就其被詐欺或被脅迫之事實，負舉證之責任（最高
    法院95年度台上字第2948號判決意旨參照）。原告固主張因
    被告表示要更改離職事由，原告不識法律始稱不請求資遣費
    及預告期間工資，惟旋即發現被騙，再寄信改口表示要申請
    調解，而已撤銷遭詐欺而為之意思表示，縱未撤銷亦於111
    年9月28日言詞辯論期日當庭行使撤銷權云云（見本院卷第3
    21頁）。惟原告引以為證之被告表示將函知北市勞動局其弄
    錯離職條款，要修改為開除，如為開除即無資遣費、失業補
    助、預告期、謀職假等電子郵件內容（見本院卷第183頁）
    ，僅足顯示兩造就離職事由有所爭執，而無從證明被告有何
    就不真實事實表示為真實而使原告陷於錯誤之行為，況兩造
    信件往來之開端，係原告寄發電子郵件表示其已致電北市勞
    動局，而知悉被告確實須支付10日預告期間薪資，及依原告
    個人理解，被告亦應支付資遣費，如有疑問兩造可申請勞資
    爭議調解等節（見本院卷第181頁），是縱兩造對離職事由
    及應否給付前開款項各有不同主張，原告亦明確知悉可申請
    調解處理前開糾紛，而難認有何其所指陷於錯誤始拋棄權利
    之情事，是原告此部分主張，即非可採。原告既已拋棄權利
    ，其再請求資遣費及預告期間工資，自無理由。
  ㈡加班費部分：
　　按雇主經徵得勞工同意於休假日工作者，工資應加倍發給，固為勞基法第39條所明定，惟如經勞資雙方協商同意與其他工作日對調，調移後之原休假已成為工作日，勞工於該工作日工作，並無加倍給付工資問題。原告固主張其於110年9月21日（中秋節）於英國出差工作，而得請求當日加班費云云，被告則抗辯原告已同意調整休假日為出差地休假日等語。查被告所指其出差政策已載有前開調移內容，原告依該出差政策所載附錄表格填寫出差申請並簽名，顯已同意該政策，復原告於英國當地休假日即110年8月30日確有休假，並與被告法定代理人一同前往購物中心購物等節，業據被告提出出差政策、附錄表格及110年8月30日購物照片為證（見本院卷第265、295至303頁），堪認被告已為相當之舉證。原告固再稱其並未看過出差政策內容云云，惟查原告所簽名之表格標題已載明係「附錄（appendix）」，原告所指未查看文件內容而逕簽立附錄之情節，已與常情有違，衡難足採。原告再稱110年8月30日當日上午購物係被告安排之工作，下午亦有其他工作云云，惟未提出任何佐證，且原告前往英國出差係處理與客戶接洽、帶看房屋、拍攝銷售物件等節，為兩造所不爭執（見本院卷第321頁），前開購物行程亦與出差內容顯有出入，原告此部分主張，顯屬無稽。是110年9月21日中秋節經調移後已成為工作日，原告既係於工作日工作，自無從請求加班費。
  ㈢不當得利返還部分：　
　　按主張不當得利請求權存在之當事人，對於不當得利請求權
    之成立要件應負舉證責任，即應證明他方係無法律上之原因
    而受利益，致其受有損害（最高法院110年度台上字第1847
    號判決意旨參照）。原告固主張其於110年9月10日至同年月
    11日出差時，因被告安排之住宿場所係與異性共用衛浴、客
    餐廳而顯有不當，原告因而自費外宿，為被告代墊住宿費5,
    416元，被告係無法律上原因受有免付住宿費利益，而應如
    數返還云云。惟原告並未具體說明被告依何約定應為原告安
    排何規格或條件之住宿場所，復所舉其與被告員工之通訊軟
    體對話紀錄內容，僅足顯示原告反應安全問題後，被告員工
    表示：「我們公司也做很多Airbnb，都是混住沒有過問題。
    你若concern，我可以去請問host是否了解這位樓友」等語
    （見本院卷第189至190頁），而並未同意原告更換住宿場所
    ，原告既未舉證被告有支付更換住宿所生費用之義務，則其
    進而主張被告受有免付住宿費用利益，構成不當得利云云，
    即無可採。
五、結論：
　　原告已拋棄資遣費、預告期間工資債權，復所指國定假日已
    調移為工作日，而無加班情事，末未舉證被告受有不當利益
    ，則其依勞工退休金條例第12條第1項、勞基法第16條第1項
    、第3項、第39條、民法第179條，請求被告給付3萬5,050元
    本息，均無理由，應予駁回。
六、本件事證已臻明確，兩造其餘攻防方法及所用證據，經斟酌
    後認均不足以影響本判決之結果，爰不逐一論列，附此敘明
    。
七、訴訟費用負擔之依據：民事訴訟法第78條、第436條第2項、
    第436條之23、第436條之19第1項。
中　　華　　民　　國　　111 　年　　10　　月　　28　　日
                  勞動法庭    法　官  　梁夢迪　　　　　
以上正本係照原本作成。
如不服本判決，須以違背法令為理由，於判決送達後20日內向本
院提出上訴狀（應按他造當事人之人數附繕本），上訴狀內應記
載表明原判決所違背之法令及其具體內容、依訴訟資料可認為原
判決有違背法令之具體事實者。如委任律師提起上訴者，應一併
繳納上訴審裁判費。
中　　華　　民　　國　　111 　年　　10　　月　　28　　日
                              書記官　　程省翰